臺灣高等法院臺南分院刑事判決
110年度金上訴字第1102號
上  訴  人  臺灣臺南地方檢察署檢察官
被      告  范兆君

上列上訴人因被告洗錢防制法等案件，不服臺灣臺南地方法院10
9年度金訴字第290號中華民國110年8月25日第一審判決（起訴案
號：臺灣臺南地方檢察署109年度偵字第19903號），提起上訴，
本院判決如下：
    主      文
原判決撤銷。
范兆君幫助犯洗錢罪，處有期徒刑參月，併科罰金新臺幣壹萬元
，罰金如易服勞役，以新臺幣壹仟元折算壹日。
    事實及理由
壹、犯罪事實
    范兆君明知金融機構核發之提款卡係憑密碼驗證，此外別無
    確認使用者身分之方式，是如將提款卡及密碼同時交付不認
    識之人，等同容任取得該提款卡及密碼之人任意使用該金融
    帳戶作為金錢流通之工具，而當今社會詐欺集團猖獗，當可
    預見如無正當理由徵求他人金融帳戶提款卡者，可能被使用
    於詐欺他人財物之匯款工具，再以該帳戶之提款卡提領詐得
    財物，於此情況下，因帳戶名義人與實際提領人分離，而得
    以遮斷資金去向，躲避偵查機關之追查，仍基於縱有人以其
    提供之帳戶實施詐欺取財犯罪及隱匿詐欺犯罪所得之去向、
    所在而洗錢，亦不違背其本意之幫助不確定故意，於民國10
    9年9月2日前之某日，依真實身分不詳，LINE帳號「張安琪
    」之指示，先將其所申設之永豐商業銀行北新分行帳號0000
    0000000000號帳戶(下稱本案帳戶）之提款卡密碼變更後，
    於109年9月2日13時5分許，在臺中市太平區全家超商太平溪
    洲門市，依「張安琪」之指示，將本案帳戶提款卡寄交與某
    真實身分不詳之「林俊緯」收受後，隨即由詐騙集團成員以
    附表所示方式對徐詠威、李姞萱實施詐騙，再以本案帳戶提
    款卡提領詐騙所得，致使該等詐騙所得去向及所在不明，以
    此方式幫助掩飾或隱匿該等犯罪所得。經徐詠威、李姞萱發
    覺有異，報警處理並均提出告訴，因而查獲上情。
貳、認定犯罪事實所憑之證據及理由
一、刑事訴訟法第159條之5規定，被告以外之人於審判外之陳述
    ，雖不符前4條之規定，而經當事人於審判程序同意作為證
    據，法院審酌該言詞陳述或書面陳述作成時之情況，認為適
    當者，亦得為證據。當事人、代理人或辯護人於法院調查證
    據時，知有第159條第1項不得為證據之情形，而未於言詞辯
    論終結前聲明異議者，視為有前項之同意。查：本判決以下
    所引用之傳聞證據，檢察官、被告於審判程序中均同意作為
    證據使用，或知有傳聞證據之情形而未於言詞辯論終結前聲
    明異議，本院審酌該等證據作成時之情況，並無違法取證之
    情形，又與本案有關聯性，認為以之作為證據應屬適當，均
    具有證據能力。
二、告訴人徐詠威、李姞萱於附表所示時間，遭以如附表所示方
    式詐騙，並匯款如附表所示金額進入本案帳戶後，經不詳之
    人以本案帳戶提款卡提領而不知去向及所在等事實，為其等
    指訴在卷，並有如附表所示報案紀錄、匯款單據、交易明細
    、通訊軟體對話紀錄等客觀證據可以佐證，此部分之犯罪事
    實堪以認定。
三、「本法所稱洗錢，指下列行為：…二、掩飾或隱匿特定犯罪
    所得之本質、來源、去向、所在、所有權、處分權或其他權
    益者。…」「本法所稱特定犯罪，指下列各款之罪：二、刑
    法…第三百三十九條…」、「本法所稱特定犯罪所得，指犯第
    三條所列之特定犯罪而取得或變得之財物或財產上利益及其
    孳息。前項特定犯罪所得之認定，不以其所犯特定犯罪經有
    罪判決為必要。」洗錢防制法第2條第2款、第3條第2款、第
    4條第1項、第2項定有明文。本件告訴人徐詠威、李姞萱遭
    如附表所示方式詐騙，屬刑法詐欺取財犯罪，合於洗錢防制
    法第3條第2款所稱之特定犯罪，其等匯入本案帳戶之金額，
    即屬詐欺犯罪所得，雖實際實施詐騙之人尚未經查獲，然依
    同法第4條第2項之規定，犯罪所得之認定，不以實際實施犯
    罪之人經判決有罪為必要，本件屬詐欺犯罪既已為告訴人徐
    詠威、李姞萱指訴明確，並有上開證據資料可以佐證，是本
    件帳戶內告訴人徐詠威、李姞萱之匯款，當屬洗錢防制法所
    稱犯罪所得。
四、金融帳戶因申請時需提出個人身分證明文件，而與申請人間
    有一定的代表性或連結關係，是一般情況多僅供自己使用，
    縱有供他人使用之情形，必也與實際使用人間有一定之親誼
    或信賴關係。相對而言，持有金融帳戶提款卡之人，得以不
    用經過身分認證，亦無需面對面查核，只要取得密碼，即可
    隨時隨地提領帳戶內之金錢，資金流通之功能便利且強大，
    而一般人將以自己名義申請之金融帳戶，僅供自己或具有一
    定信賴關係之人所使用，其意義即在於，因金融帳戶屬「具
    名」性質之資金流通工具，透過金融機構對於資金往來之電
    子化紀錄，得以事後追索金融帳戶內資金之來源及去向，是
    金融帳戶之申請名義人對於帳戶內之資金流向本應清楚明瞭
    ，縱使有借他人使用之情形，必也因清楚掌握實際使用人之
    身分及聯絡方式，而得以避免在日後發生糾紛或法律爭議時
    ，代替實際使用人成為他人追索或司法機關追索之對象，而
    蒙受不利益，正因如此，一般人多妥善保管，絕不輕易交給
    非熟識之人，更不可能隨意洩漏密碼，再者，國內詐欺事件
    頻傳，而詐欺集團之所以如此猖狂且肆無忌憚，其最主要之
    原因即在於，其等收購第三人之帳戶作為資金流通之工具，
    核心成員則隱身其後，於騙得金錢後隨即提領一空，而偵查
    機關則往往因帳戶所有人不願吐實，或無法提供具體之資料
    而截斷金流流向，此等犯罪之手法為全國人民所普遍知悉，
    是避免此等專屬性甚高之資訊或金融交易工具被不明人士利
    用為詐欺取財之工具，為一般人社會生活所應有之認識，則
    在此種社會氛圍之下，對於交付帳戶提款卡及密碼或具敏感
    性之個人資料，如無正當之理由，當足認定其對於可能因此
    助長詐欺集團之犯行，有相當之預見，且對於此等犯罪結果
    ，主觀上出於默許或毫不在乎之狀態，蓋提款卡及密碼一旦
    交出，原所有人對於帳戶內之資金流動幾無任何控制能力，
    除非主動掛失，否則無異將帳戶讓渡他人，自己則置身事外
    ，任憑被害人受騙且追償無門，此種舉動及主觀心態當屬可
    議，而有以刑罰加以處罰之必要。經查：
㈠、詐騙犯罪係以取得他人金錢為主要目的，而如以金融帳戶作
    為詐騙工具，詐欺集團勢必在實施詐騙以前，已經備妥可供
    被害人匯款，並得以順利提領犯罪所得之帳戶，又以提款卡
    提領詐騙所得者，則以事先掌握提款卡及密碼為必要，換言
    之，在詐欺集團尚未確定所取得之金融帳戶可供提領詐騙金
    錢以前，並無甘冒無法提款之風險而遽以該帳戶進行詐騙之
    可能，本件告訴人徐詠威、李姞萱於受騙匯款後，均於同日
    或稍後隨即遭以提款卡方式提領完畢，此有其等匯款紀錄及
    本案帳戶交易明細（警卷第63頁）可資比對，由此可見其等
    受騙時間密集，且於匯款進入本案帳戶後，短時間內即遭提
    款卡提領，此等金流密集流入、流出之手法，符合詐欺集團
    為躲避查緝，短時間之內利用人頭帳戶進行詐騙，至人頭帳
    戶遭列為警示帳戶後方停止之特性，是本案詐騙集團於實施
    詐騙時，已經取得本案帳戶之提款卡及密碼，即可確定，否
    則絕無可能以本案帳戶行騙，徒增事後無法取得詐騙款項之
    可能。是以，被告依指示變更提款卡密碼，又將本案帳戶提
    款卡寄出，以使LINE帳號「張安琪」所屬詐騙集團取得並用
    以實施詐騙及提領犯罪所得，已屬明確。
㈡、被告於交付本案帳戶提款卡密碼前，已有多次以提款卡提領
    存款之經驗，此有其中華郵政存款帳戶交易明細附卷可參（
    本院卷第79頁），是被告對於提款卡憑密碼認定，並無確認
    提款者身分功能之交易特性，自屬明瞭，則其當明知提款卡
    連同密碼交付他人，將可能發生任由他人使用其金融帳戶匯
    入、提領存款之結果。再依被告所提出與「張安琪」之LINE
    對話紀錄，「張安琪」向被告表示：「每天客戶輸贏結算兌
    匯存取金額比較大，存取帳戶不夠用，公司要找配合提供帳
    戶給會員兌匯」、「只要存簿跟提款卡能夠正常使用就可以
    配合」、「沒有指定什麼銀行，不是你的戶名也可以」、「
    財務收件後確認帳戶可以正常使用，三天內給你第一期薪水
    」、「指示單純提供帳戶給我們公司會員投注兌匯使用和公
    司分散資金節稅的」（偵卷第19頁、25頁、47頁）等語，依
    其上開內容，已經明確提及本案帳戶交付後，將供他人匯入
    、匯出資金所用，則被告於同時交付提款卡及密碼以後，本
    案帳戶將作為「張安琪」等人匯入並提領金錢所用，亦為被
    告主觀上所明知，實屬明確。
㈢、被告於行為時為智識程度正常之成年人，其對於社會上常見
    以人頭帳戶進行詐騙之事，當可透過一般生活經驗知獲悉。
    而提款卡之密碼屬重要金融資訊，若非基於特定之親誼或信
    賴關係，一般均不可能隨意洩漏於他人，如洩漏於陌生人或
    欠缺具體可供追索資訊之對象，則因同時交付帳戶提款卡及
    密碼於他人，形同將該帳戶讓渡他人使用，成為他人金錢流
    通之工具，除向金融單位申請掛失外，帳戶之所有人對於該
    帳戶之使用已經毫無管控之能力，則其既然知悉提款卡如連
    同密碼一併交付，形同將帳戶讓渡他人使用，自己再無控制
    能力，對於因此可能淪為詐欺集團詐騙之工具，當可預見。
    被告將本案帳戶、密碼一併交付與「張安琪」，然被告與「
    張安琪」並無何特殊之信任關係，依其供稱：我不知張安琪
    真實姓名，我沒見過對方，也沒有用行動電話聯絡，都適用
    LINE聯繫（偵卷第14頁）等語，可見被告於交付本案帳戶時
    ，並未掌握任何足以特定或追索「張安琪」或「林俊緯」真
    實身分之資訊，而LINE通訊軟體並非實名制，一般人更無法
    透過LINE通訊軟體查得真實使用人之姓名，且申請LINE帳號
    並無身分認證機制，僅需填寫部分個人資料即可申請，被告
    本身既有使用LINE通訊軟體之經驗，對於該軟體之申請、使
    用方式，自屬明瞭，則其僅掌握對方LINE帳號之情況下，即
    將本案帳戶交付使用，其對於後續可能發生無法再追查本案
    帳戶使用狀況，因而導致匯入本案帳戶內之款項去向不明，
    於主觀上即可預見。　　
㈣、被告於交付本案帳戶時，帳戶內並無存款，此有本案帳戶交
    易明細可查（警卷第63頁），是被告交付本案帳戶後，如因
    此無法取回帳戶或淪為詐騙犯罪所用，被告亦無何經濟上之
    損失，因此，本件詐騙犯罪之發生，並無何違反被告本意之
    客觀事實存在，再佐以被告另設有中華郵政帳戶，依該帳戶
    之交易明細顯示（本院卷第83頁），109年8月、9月間，該
    帳戶仍有約50萬餘元之存款，且該帳戶交易次數頻繁，顯屬
    被告經常使用之金融帳戶，並為被告主要儲蓄財產之金融帳
    戶，相較於本案帳戶屬閒置帳戶又無存款而言，如交付上開
    中華郵政帳戶與「張安琪」後未能取為，被告勢必將受有財
    產上之重大損失，此由被告就此供稱：這個帳戶我有在使用
    ，另外那個沒有在使用（本院卷95-96頁）等語，亦可佐證
    ，由此益見，被告之所以交付本案帳戶，乃衡量過其自身之
    利弊得失後，在無損於自己之利益下，方交付本案帳戶，並
    非單純因遭詐騙而交付帳戶。
五、被告雖辯稱因求職而交付本案帳戶提款卡，對於詐騙及洗錢
    均不知情等語，然起訴及上訴意旨係認為，被告出於幫助詐
    欺、洗錢之不確定犯意而交付本案帳戶，並非認為被告與詐
    騙集團為共同正犯關係，亦非認定被告具有直接故意，被告
    所辯已有誤解。而被告雖提出LINE對話紀錄及臺中市政府警
    察局太平分局新平派出所受理刑事案件報案三聯單（警卷第
    11頁、18-47頁），辯稱其並無幫助詐欺、洗錢之犯意，然
    查：
㈠、刑法第30條之幫助犯，係以行為人主觀上有幫助故意，客觀
    上有幫助行為，即對於犯罪與正犯有共同認識，而以幫助意
    思，對於正犯資以助力，但未參與實行犯罪之行為者而言。
    幫助犯之故意，除需有認識其行為足以幫助他人實現故意不
    法構成要件之「幫助故意」外，尚需具備幫助他人實現該特
    定不法構成要件之「幫助既遂故意」，惟行為人只要概略認
    識該特定犯罪之不法內涵即可，無庸過於瞭解正犯行為之細
    節或具體內容。此即學理上所謂幫助犯之「雙重故意」。金
    融帳戶乃個人理財工具，依我國現狀，申設金融帳戶並無任
    何特殊限制，且可於不同之金融機構申請多數帳戶使用，是
    依一般人之社會通念，若見他人不以自己名義申請帳戶，反
    而收購或借用別人之金融帳戶以供使用，並要求提供提款卡
    及告知密碼，則提供金融帳戶者主觀上如認識該帳戶可能作
    為對方收受、提領特定犯罪所得使用，對方提領後會產生遮
    斷金流以逃避國家追訴、處罰之效果，仍基於幫助之犯意，
    而提供該帳戶之提款卡及密碼，以利洗錢實行，仍可成立一
    般洗錢罪之幫助犯（最高法院大法庭108年度台上大字第310
    1號裁定意旨參照）。被告主觀上明知，將本案帳戶提款卡
    及密碼同時交付，將使本案帳戶脫離掌控，成為他人匯轉資
    金之工具，且因被告所交付之對象真實身分不明，如因此淪
    為詐騙、洗錢犯罪所用，被告亦無法提供任何追查帳戶使用
    者真實身分之資訊，被告實有幫助洗錢之不確定故意，本屬
    明確。
㈡、被告雖於109年9月8日0時27分，向臺中市政府警察局太平分
    局新平派出所報案，然時序上已經在告訴人徐詠威、李姞萱
    受騙匯款，並遭詐騙集團提領後之數日，本無助於追查「張
    安琪」、「林俊緯」之真實身分，更無從因此查知犯罪所得
    之所在及去向，再佐以本案帳戶因涉嫌詐騙犯罪，經告訴人
    徐詠威、李姞萱分別於109年9月4日報警處理後，即依金融
    機構聯防機制作業程序，將被告所申設之金融帳戶列為警示
    帳戶，此由被告中華郵政帳戶交易明細登載109年9月7日衍
    生性管制等情（本院卷第83頁），亦可佐證，是被告上開前
    往警局報案之時間，亦為帳戶遭管制之後所為，則其報警處
    理是否因自認遭詐騙，或係出於自保之目的，並非無疑。
㈢、被告雖辯稱交付本案帳戶之目的為求職，然依被告提出之LIN
    E對話紀錄，並未提及任何實質工作內容，僅稱：「公司要
    找配合提供帳戶給會員兌匯」、「只要存簿跟提款卡能夠正
    常使用就可以配合」、「沒有指定什麼銀行不是你的戶名也
    可以」、「租約金（本數越多薪資越高）一本帳戶每天領10
    00，月領30000；兩本帳戶每天領2000，月領60000；三本帳
    戶每天領3000，月領90000，以此類推，10天為1期結算，一
    個月3期」、「只需要存簿跟提款卡寄到我們公司配合，不
    用你帳戶有錢，拉客，簽賭之類，薪水固定，也不用你提供
    任何證件和印章」、「收到帳戶確認可以正常使用後第一期
    薪資會先結算給你」等語（偵卷第19頁），上開內容均僅提
    及以帳戶交付之數量作為報酬之計算標準，交付帳戶之人除
    交付帳戶提款卡及密碼外，無須付出任何勞力或從事任何實
    質工作，何來「工作求職」之可言？依該等內容明顯屬於「
    以帳戶交換現金」之要約，與被告所辯「求職」相去甚遠，
    被告交付本案帳戶提款卡及密碼之目的，即在於換取上開LI
    NE內容所稱之「租約金」不法利益，誠屬明確。
㈣、末以，被告對於本案帳戶可能淪為詐騙所用，於主觀上並非
    毫無預見，此為其供稱：我有擔心對方拿我的帳戶去詐騙他
    人，但對方一直跟我保證等語在卷（偵卷第14頁），是被告
    辯解尚非可採。
六、綜上，本件事證已經明確，被告所辯尚非可採，應依法論罪
    科刑。　
參、論罪科刑及撤銷原判決之理由
一、核被告范兆君所為，係犯刑法第30條第1項、第339條第1項
    之幫助詐欺取財罪，及刑法第30條第1項、洗錢防制法第2條
    第2款、第14條第1項之幫助洗錢罪。被告以單一行為，幫助
    詐欺如附表所示之人，及幫助掩飾或隱匿如附表所示犯罪所
    得之去向及所在，為想像競合犯，應依刑法第55條前段規定
    ，從一重之幫助洗錢罪論處。
二、被告本件為幫助犯，犯罪情節顯較正犯輕微，應依刑法第30
    條第2項規定，減輕其刑，並先加後減之。另洗錢防制法第1
    6條第2項規定，犯前二條之罪，在偵查或審判中自白者，減
    輕其刑。其法條用語與現行毒品危害防制條例第17條第2項
    規定「偵查及歷次審判中均自白」不同，僅以偵查中或審判
    中曾自白為要件，且不以「歷次均自白」為必要。本件被告
    於原審109年12月24日準備程序曾表示：我知道錯了，我願
    意認罪等語（原審卷第37頁），雖於原審後續審理程序及本
    院均否認犯罪，然洗錢防制法上開規定既未明定以歷次均自
    白為必要，則被告自白無論簡單或詳盡，一次或數次，自白
    後有無翻異，皆非所問，仍應依上開規定減輕其刑，並遞減
    輕之。
三、原判決以被告幫助詐欺犯行，事證明確，予以論罪科刑，雖
    非無見，然被告本件犯行另成立洗錢防制法第2條第2款、第
    14條第1項之幫助洗錢罪，原判決就被告此部分犯行，以無
    證據證明被告主觀上知悉本案帳戶作為對方提領特定犯罪所
    得使用，及無法知悉對方提領後會產生遮斷金流之結果為由
    ，不另為無罪之諭知，然本件被告依指示變更密碼後交付提
    款卡，主觀上顯然係出於將本案帳戶供作真實身分不詳之人
    流入、流出資金所用，且被告對於所交付之對象真實身分又
    無所悉，其對於本案帳戶之匯款遭提領後，可能因此去向、
    所在不明，亦可知悉並於主觀上能預見，是以，檢察官以本
    件應構成幫助洗錢罪，原判決不另為無罪諭知不當提起上訴
    ，請求撤銷原判決，其上訴為有理由，應由本院撤銷改判。
四、爰審酌我國詐欺事件頻傳，嚴重損及社會治安及國際形象，
    而偵查機關因人頭帳戶氾濫，導致查緝不易，受害人則求償
    無門，成為犯罪偵查之死角，相關權責機關無不透過各種方
    式極力呼籲及提醒，被告對於重要之金融交易工具未能重視
    ，亦未正視交付帳戶可能導致之嚴重後果，將本案帳戶提款
    卡及密碼交付他人，容任他人以該帳戶作為犯罪之工具，本
    件並造成告訴人徐詠威、李姞萱受有如附表所示之經濟損失
    ，且金錢去向、所在不明，其中告訴人徐詠威與被告調解成
    立，表示同意原諒被告，並不追究其刑事責任，有調解筆錄
    可憑（原審卷第61頁）。另斟酌被告未婚、無子女，以打零
    工維生，收入不穩定，高中肄業之教育程度，無犯罪科刑紀
    錄之素行，暨其犯後態度及其他一切情狀，量處如主文所示
    之刑，並諭知罰金如易服勞役之折算標準。
五、犯第十四條之罪，其所移轉、變更、掩飾、隱匿、收受、取
    得、持有、使用之財物或財產上利益，沒收之。洗錢防制法
    第18條第1項前段定有明文。所稱財物或財產上利益，乃指
    特定犯罪之犯罪所得而言，至於洗錢者本身之犯罪所得，則
    應適用刑法規定沒收，此有該條修正理由可參。本件被告僅
    構成幫助洗錢罪，並非洗錢罪之正犯，並未實際參與移轉、
    變更、掩飾或隱匿之洗錢正犯行為，或取得財物或財產上利
    益，是本件關於附表所示詐騙犯罪犯罪所得經移轉、變更、
    隱匿後，應於洗錢或詐欺正犯部分沒收，並非在被告本件犯
    行沒收。
肆、應適用之法律：刑事訴訟法第369條第1項前段、第364條、
    第299條第1項前段，刑法第11條前段、第30條第1項、第2項
    、第339條第1項、第55條前段、第42條第3項前段，洗錢防
    制法第2條第2款、第14條第1項、第16條第2項。　　　
本案經檢察官吳維仁提起公訴、檢察官莊士嶔提起上訴、檢察官
陳昱旗到庭執行職務。
中　　華　　民　　國　　110 　年　　12　　月　　28　　日
                  刑事第一庭    審判長法  官　楊清安
                                      法  官　陳顯榮
                                      法　官  蕭于哲
以上正本證明與原本無異。
如不服本判決應於收受送達後20日內向本院提出上訴書狀，其未
敘述上訴理由者，並得於提起上訴後20日內向本院補提理由書（
均須按他造當事人之人數附繕本）「切勿逕送上級法院」。
　　　                            　　書記官　徐振玉
中　　華　　民　　國　　110 　年　　12　　月　　28　　日
附錄本案論罪科刑法條全文
洗錢防制法第14條
有第二條各款所列洗錢行為者，處7年以下有期徒刑，併科新臺
幣5百萬元以下罰金。
前項之未遂犯罰之。
前二項情形，不得科以超過其特定犯罪所定最重本刑之刑。
中華民國刑法第339條
意圖為自己或第三人不法之所有，以詐術使人將本人或第三人之
物交付者，處5年以下有期徒刑、拘役或科或併科50萬元以下罰
金。
以前項方法得財產上不法之利益或使第三人得之者，亦同。
前二項之未遂犯罰之。
附表、詐欺犯罪事實及相關證據
編號 告訴人 詐騙手法 備註  １                      徐詠威 詐欺集團成員於109年9月4日16時33分許，以電話假冒為購物平台客服人員、郵局專員，向徐詠威佯稱：之前網路購物下單有誤，需按指示操作網路銀行取消訂單，致徐詠威陷於錯誤，於同日17時13分許，轉帳新臺幣(下同)44,444元至本案帳戶內，旋遭提款卡提領而不知去向、所在。 ①告訴人徐詠威之指訴（警卷第53-54頁）            ②告訴人徐詠威通聯紀錄畫面、網路交易轉帳畫面、商品頁面及照片（警卷第77頁）              ③永豐商業銀行股份有限公司109年9月24日作心詢字第1090921142函及檢附帳戶基本資料、存款歷史交易明細（警卷第59-63頁）。   ２ 李姞萱 詐欺集團成年成員於109年9月4日18時30分許，假冒為「鈞媽購物網站」客服人員致電李姞萱，佯稱：其之前網路購物因訂單有誤，須登入網路銀行取消交易，致李姞萱陷於錯誤，於同日18時35分、36分許，轉帳49,989元、26,108元至本案帳戶，旋遭提款卡提領而不知去向、所在。 ①告訴人李姞萱之指訴（警卷第4-5頁） ②告訴人李姞萱網路交易轉帳畫面、通聯紀錄畫面（警卷第87頁、89頁） ③永豐商業銀行股份有限公司109年9月24日作心詢字第1090921142函及檢附帳戶基本資料、存款歷史交易明細（警卷第59-63頁）